【裁判字號】    97,整更(一),1
【裁判日期】    970827
【裁判案由】    公司重整
【裁判全文】
臺灣臺北地方法院民事裁定             97年度整更(一)字第1號
    聲  請  人  遠東航空股份有限公司
    法定代理人  乙○○
    代  理  人  謝文欽律師
                鄭涵雲律師
    相  對  人  丁  ○
                甲○○
                丙○○
上列聲請人因公司重整事件，聲請對相對人財產為緊急處分，本
院裁定如下：
    主  文
自本裁定送達之日起九十日內，丁○、甲○○、丙○○就其名下
所有之不動產、動產、債權（含基金、衍生性金融資產、投資）
及其他一切具有財產價值之權利予以扣押，並不得轉與、設質、
信託、租賃（含出租、轉租）、和解、拋棄、設定擔保物權或其
他一切處分或增加負擔之行為。
    理  由
一、聲請意旨略以：相對人丁○係聲請人遠東航空股份有限公司
    （下稱遠東航空）聲請重整前之董事長，相對人甲○○、丙
    ○○則係總經理及副總經理，均係公司法第8條第2項規定之
    負責人。惟相對人三人長期掏空遠東航空近新台幣（下同）
    20億元資產，造成遠東航空鉅額虧損，發生財務危機，而向
    本院聲請重整，並於民國97 年5月13日暫時停業，所有員工
    面臨失業之窘境，為避免遠東航空所受損害無法填補，亦免
    相對人脫產之虞，爰依公司法第287條第1 項第6款規定，聲
    請就相對人名下所有財產予以保全處分如主文所示，以維護
    遠東航空、員工、債權人及股東之權益。
二、按法院為公司重整之裁定前，得因公司或利害關係人之聲請
    或依職權，以裁定為公司負責人，對於公司損害賠償責任之
    查定及其財產之保全處分。前項處分，除法院准予重整外，
    其期間不得超過90日；必要時，法院得由公司或利害關係人
    之聲請或依職權以裁定延長之；其延長期間不得超過90日，
    公司法第287條第1項第6款、第2項分別定有明文。查本件聲
    請人主張相對人掏空遠東航空資產等情，固僅提出剪報資料
    為證，惟相對人丁○及甲○○未讓遠東航空參與遠邦投顧公
    司增資，並賤賣遠東航空持有遠邦投顧公司股份；相對人丁
    ○挪用遠東航空轉投資之易飛網公司資金；而相對人甲○○
    、丙○○則以支付保險費名義侵吞4500萬元，另違背職務無
    條件讓吳哥航空展延高達8 億元債務，致遠東航空資金短絀
    而無法營運等情，涉嫌違反證券交易法等案件，業經臺灣臺
    北地方法院檢察署檢察官以97年度偵字第9331號、第9649號
    、第17397 號提起公訴在案，此有該份起訴書在卷可參。是
    相對人未忠實執行業務並盡善良管理人之注意義務，致遠東
    航空受有損害，依公司法第23條第1 項規定，自應對遠東航
    空負損害賠償之責，而遠東航空唯恐相對人故意隱匿或不當
    處分財產，致日後求償困難，在本院裁定重整前，依公司法
    第287條第1 項第6款規定，聲請對相對人名下財產為保全處
    分，於法尚無不合，應予准許。
三、爰裁定如主文。
中    華    民    國    97    年    8     月    27    日
                        民事第一庭法官  傅中樂
以上正本證明與原本無異。
如不服本裁定，應於裁定送達後10日內向本院提出抗告狀，並繳
納抗告費新台幣1,000元。
中    華    民    國    97    年    8     月    27    日
                                書記官  李佩芳


司法院資訊處製作；財團法人民間司法改革基金會備份。
